臺灣臺北地方法院民事裁定　　　　　　　100年度輔宣字第7號
聲　請　人　鄭蘭英
　　　　　　鄭漢彬
　　　　　　鄭志雄
相　對　人　鄭黃依媄
上列聲請人聲請監護宣告事件，本院裁定如下：
    主    文
宣告鄭黃依媄（女，民國○○年○月○日生，身分證統一編號：Ｚ000
000000號）為受監護宣告之人。
選定鄭蘭英（女，民國○○年○○月○○日生，身分證統一編號：Ｚ000
000000號）、鄭漢彬（男，民國○○年○月○○ 日生，身分證統一編
號：Ｚ000000000號）為受監護宣告之人之監護人。
指定鄭志雄（男，民國○○年○月○日生，身分證統一編號：Ｚ00000
0000號）為會同開具財產清冊之人。
聲請費用新台幣壹仟元由受監護宣告之人負擔。
    理    由
一、聲請意旨略以：聲請人鄭蘭英、鄭漢彬、鄭志雄分別為相對
    人鄭黃依媄之長女、次子及長孫，相對人因罹患老年失智合
    併憂鬱症，現已無法處理自己事務，為此聲請對其為監護之
    宣告，並指定聲請人鄭蘭英、鄭漢彬及相對人孫子鄭志雄分
    別擔任其監護人、會同開具財產清冊之人等語。
二、受監護宣告部分：
（一）按對於因精神障礙或其他心智缺陷，致不能為意思表示或
      受意思表示，或不能辨識其意思表示之效果者，法院得因
      本人、配偶、四親等內之親屬、最近一年有同居事實之其
      他親屬、檢察官、主管機關或社會福利機構之聲請，為監
      護之宣告，民法第14條第1 項定有明文。查聲請人等主張
      其為相對人鄭黃依媄之子女及孫子，相對人因罹患老年失
      智合併憂鬱症，現已無法處理自己事務等情，業據其提出
      戶籍謄本、台北市立萬芳醫院診斷證明書等件為證，堪認
      為真實，則聲請人自得依法聲請法院宣告相對人為受監護
      宣告之人，合先敘明。
（二）本院審驗鄭黃依媄之心神狀況，並採用台北市立萬芳醫院
      所出具精神鑑定報告書（100年9月23日萬院精字第100000
      7634號函附），認為相對人經診斷為重度失智症患者，受
      其疾病影響，已無法維持自身基本生活功能或管理處分自
      己之財產，其回復能性極低，有不能為意思表示或受有意
      思表示，亦不能辨識其意思表示之效果之情形，爰宣告相
      對人為受監護宣告之人。
三、選任監護人及會同開具財產清冊人部分：
（一）按法院為監護之宣告時，應依職權就配偶、四親等內之親
      屬、最近一年有同居事實之其他親屬、主管機關、社會福
      利機構或其他適當之人選定一人或數人為監護人，並同時
      指定會同開具財產清冊之人。法院為前項選定及指定前，
      得命主管機關或社會福利機構進行訪視，提出調查報告及
      建議。監護之聲請人或利害關係人亦得提出相關資料或證
      據，供法院斟酌。民法第1111條定有明文。
（二）經審酌相對人鄭黃依媄之最近親屬即長女鄭蘭英、次子鄭
      漢彬、長孫鄭志雄、孫女鄭珊均到庭，對於由聲請人鄭
      蘭英、鄭漢彬擔任監護人、由聲請人鄭志雄擔任會同開具
      財產清冊之人均表同意等情（見本件100年10月27日非訟
      筆錄），堪認符合相對人之最佳利益。
（三）末按民法第1113條準用同法第1099條、第1109條之規定，
      監護開始時，監護人對於受監護人之財產，應依規定會同
      法院指定會同開具財產清冊之人，於二個月內開具財產清
      冊，並陳報法院；監護人於執行監護職務時，因故意或過
      失，致生損害於受監護人者，應負賠償之責。故監護人應
      於本裁定確定後與會同開具財產清冊之人，於二個月內開
      具財產清冊，並陳報法院，併此敘明。
四、依民事訴訟法第608條第1項，裁定如主文。
中    華    民    國   100    年    11    月    4     日
                   家事法庭     法  官  徐麗瑩
如不服本裁定關於選定監護人及指定會同開具財產清冊之人等部
分，應於送達後十日內向本院提出抗告狀，並繳納抗告費新臺幣
一仟元；其餘關於宣告監護之部分，依民事訴訟法第六百零九條
第一項規定不得抗告。
中    華    民    國   100    年    11    月    4     日
                                書記官  黃世昌